臺灣高等法院刑事裁定
110年度抗字第1487號
抗  告  人
即  受刑人  胡源洋



上列抗告人因聲請定其應執行刑案件，不服臺灣桃園地方法院中
華民國110年8月31日裁定（110年聲字第2715號），提起抗告，
本院裁定如下：
    主  文
抗告駁回。
    理  由
一、原裁定意旨略以：抗告人即受刑人胡源洋所犯如附表所示之
    罪，經臺灣桃園地方法院（下稱原審法院）判處如附表所示
    之刑確定在案，有該判決書及本院被告前案紀錄表在卷可稽
    。茲檢察官依受刑人請求，依刑法第53條、第51條第5款、
    第50條第2項刑事訴訟法第477條第1項之規定，聲請定其應
    執行之刑，核屬正當；又受刑人所犯如附表編號2所示之罪
    雖得易科罰金，但因與附表編號1所示不得易科罰金之罪合
    併處罰之結果，於定執行刑時，自不得諭知易科罰金，爰裁
    定應執行有期徒刑11月等語。
二、抗告意旨略以：本件定刑過重，且本人已與被害人和解，並
    立悔過書取得撤銷告訴云云。
三、按裁判確定前犯數罪者，併合處罰之。但有下列情形之一者
    ，不在此限：一、得易科罰金之罪與不得易科罰金之罪。前
    項但書情形，受刑人請求檢察官聲請定應執行刑者，依第51
    條規定定之。數罪併罰，有二裁判以上者，依第51條之規定
    ，定其應執行之刑。數罪併罰，分別宣告其罪之刑，依下列
    各款定其應執行者：五、宣告多數有期徒刑者，於各刑中之
    最長期以上，各刑合併之刑期以下，定其刑期，但不得逾30
    年，刑法第50條第1 項但書第1 款、第2 項、第53條、第51
    條第5 款分別定有明文。又數罪併罰之定應執行之刑，係出
    於刑罰經濟與責罰相當之考量，並非予以犯罪行為人或受刑
    人不當之利益，為一種特別的量刑過程，相較於刑法第57條
    所定科刑時應審酌之事項係對一般犯罪行為之裁量，定應執
    行刑之宣告，乃對犯罪行為人本身及所犯各罪之總檢視，除
    應考量行為人所犯數罪反應出之人格特性，並應權衡審酌行
    為人之責任與整體刑法目的及相關刑事政策，在量刑權之法
    律拘束性原則下，依刑法第51條第5 款之規定，採限制加重
    原則，以宣告各刑中之最長期為下限，各刑合併之刑期為上
    限，但最長不得逾30年，資為量刑自由裁量權之外部界限，
    並應受法秩序理念規範之比例原則、平等原則、責罰相當原
    則、重複評價禁止原則等自由裁量權之內部抽象價值要求界
    限之支配，使以輕重得宜，罰當其責，俾符合法律授與裁量
    權之目的，以區別數罪併罰與單純數罪之不同，兼顧刑罰衡
    平原則。是個案之裁量判斷，除非有全然喪失權衡意義或其
    裁量行使顯然有違比例、平等諸原則之裁量權濫用情形，即
    不得任意指其為違法（最高法院100年度台抗字第440號刑事
    裁定意旨參照）。
四、經查：
㈠、抗告人所犯如附表所示各罪，先後經原審法院判決如附表所
    示之刑，並均確定在案，有各該判決及本院被告前案紀錄表
    在卷可稽。又抗告人所犯如附表編號2 所示，為得易科罰金
    之罪，附表編號1 所示，為不得易科罰金之罪，依刑法第50
    條第1 項但書第1 款之規定，固不得併合處罰，惟本件係檢
    察官依受刑人請求聲請定其應執行之刑，此有臺灣桃園地方
    檢察署依102 年1 月23日修正之刑法第50條調查受刑人是否
    聲請定應執行刑調查表附卷可考。茲檢察官向原審法院聲請
    定其應執行之刑，原審因認檢察官之聲請為正當，就抗告人
    所犯如附表所示各罪，於各罪宣告刑中之最長期以上（有期
    徒刑8月），各罪之宣告刑總和以下（有期徒刑1年），審酌
    抗告人之人格特質及犯罪動機、目的、手段、程度、所生危
    險、案件之特性、比例原則等一切情狀為整體評價，定應執
    行有期徒刑11月乙節，核未逾越刑法第51條第5款所定之外
    部界限。且原審為貫徹刑法量刑公平正義之理念，適用「限
    制加重原則」之量刑原理，對抗告人給予適度之刑罰折扣，
    亦未逾越法律之規範目的及法律秩序理念規範之比例原則、
    平等原則、責罰相當原則、重複評價禁止原則等自由裁量之
    內部界限，當屬法院於個案中職權之適法行使，揆諸前開規
    定及裁判意旨說明，並無濫用裁量權等違法或不當之處。
㈡、抗告意旨雖以其與被害人和解，取得被害人撤回告訴等情提
    起抗告，惟此部分應係法院為實體判決所須之訴訟要件，或
    各該案件於審酌刑法第57條各款情狀而為刑之量定時所參酌
    ，要非定執行刑所得審酌之事項，抗告人執此理由請求重為
    裁定，亦屬無據。
㈢、綜上所述，抗告人所犯如附表所示之罪，原審裁定定其應執
    行刑有期徒刑11月，並未逾越法律外部界限及內部界限，屬
    法院裁量職權之適法行使，並無違誤或不當。抗告人提起抗
    告，為無理由，應予駁回。　　
據上論斷，應依刑事訴訟法第412條，裁定如主文。
中　　華　　民　　國　　110 　年　　9 　　月　　30　　日
                  刑事第十九庭  審判長法　官  曾淑華
                                      法　官  許文章
                                      法　官  李殷君
以上正本證明與原本無異。
如不服本裁定，應於收受送達後五日內向本院提出抗告狀。
                                      書記官  周彧亘
中　　華　　民　　國　　110 　年　　10　　月　　1 　　日